臺灣基隆地方法院民事判決
111年度訴字第184號
原      告  詹益泉  


被      告  胡瑋婷  



上列當事人間請求刑事附帶民事損害賠償事件，經本院刑事庭以
111年度附民字第82號裁定移送而來，本院於民國111年6月9日言
詞辯論終結，判決如下：
    主  文
被告應給付原告新臺幣捌拾萬元，及自民國一百一十一年二月十
八日起至清償日止，按年息百分之五計算之利息。
本判決得假執行。
    事實及理由
一、原告起訴主張：被告前於瀏覽社群軟體臉書網頁時，見其上
    刊有欲以新臺幣(下同)3萬元之價格收取金融帳戶2個之廣告
    ，竟為賺取該3萬元之報酬，而於民國110年3月間，在基隆
    市某處，將其所申辦臺灣銀行帳號000000000000號帳戶(下
    稱系爭帳戶)之存摺、提款卡、密碼暨網路銀行密碼提供予
    真實姓名年籍均不詳、綽號「大熊」之成年男子，供該人所
    屬詐欺集團詐欺之用。又該詐欺集團成員於109年12月8日某
    時許以社群軟體Instagram及通訊軟體Line向原告佯稱在賭
    博網站(柯斯達系統)上投資乙太幣可固定獲利云云，原告不
    疑有他，誤信為真，遂於110年3月5日14時55分許，將其銀
    行帳戶內之現金共新臺幣(下同)80萬元匯入業遭詐欺集團掌
    控之系爭帳戶，嗣旋為該詐欺集團成員持被告交付之系爭帳
    戶提款卡提領前開款項，致原告受有80萬元之財產上損害，
    為此爰依侵權行為損害賠償之法律關係提起本件訴訟，並聲
    明：被告應給付原告80萬元，及自刑事附帶民事起訴狀繕本
    送達翌日起至清償日止，按年息5%計算之利息；另陳明願供
    擔保，請准宣告假執行。
二、被告到庭不爭執本件原告之主張及請求賠償之金額，惟稱其
    亦為詐欺集團之受害者云云。
三、經查，原告主張之上開事實，業據其引用與本件民事事件係
    屬同一事實之刑事案件即本院111年度基金簡字第19號洗錢
    防制法等刑事案件之原因事實與證據，並經本院依職權調取
    上開刑事偵審案卷核閱無訛，且為被告所不爭執，自堪信為
    真實。
四、按數人共同不法侵害他人之權利者，連帶負損害賠償責任；
    不能知其中孰為加害人者，亦同；造意人及幫助人，視為共
    同行為人，民法第185條定有明文。本件被告得預見提供自
    己帳戶予不明人士使用，有遭利用作為詐欺工具之可能，竟
    仍基於幫助詐欺故意，提供系爭帳戶予詐騙集團使用，對於
    原告遭詐欺集團詐騙匯款80萬元至系爭帳戶予以助力，自係
    幫助他人實施詐欺之侵權行為，揆諸前揭規定，視為應連帶
    負損害賠償責任之共同行為人。又原告所受前開80萬元財產
    上損害損害與被告之侵權行為間，有相當因果關係，被告自
    應對原告負損害賠償責任，準此，原告依侵權行為損害賠償
    之法律關係，請求被告賠償原告80萬元，自屬有據。
五、末按給付有確定期限者，債務人自期限屆滿時起，負遲延責
    任；給付無確定期限者，債務人於債權人得請求給付時，經
    其催告而未為給付，自受催告時起，負遲延責任。其經債權
    人起訴而送達訴狀，或依督促程序送達支付命令，或為其他
    相類之行為者，與催告有同一之效力，民法第229條第1項、
    第2項分別定有明文。又遲延之債務，以支付金錢為標的者
    ，債權人得請求依法定利率計算之遲延利息。但約定利率較
    高者，仍從其約定利率；應付利息之債務，其利率未經約定
    ，亦無法律可據者，週年利率為5%，民法第233條第1項、第
    203條亦有明文。本件原告請求被告給付損害賠償額之債權
    ，並無確定期限，應自被告受催告時起，始負遲延責任。從
    而，原告依侵權行為損害賠償法律關係，請求被告給付80萬
    元，及自刑事附帶民事起訴狀繕本送達被告之翌日即111年3
    月11日起至清償日止，按年息5%計算之利息，自屬有據，應
    予准許。
六、原告陳明願供擔保，聲請宣告假執行，經核尚無不合，爰酌
    定相當之擔保金額准許之。
七、據上論結，本件原告之訴為有理由，依民事訴訟法第78條，
    判決如主文。
中　　華　　民　　國　　111 　年　　6 　　月　　23　　日
                  民事庭法　官　姚貴美　　　　　
以上正本係照原本作成。
對於本件判決如有不服，應於收受送達後20日內向本院提出上訴
書狀，敘述上訴之理由，上訴於臺灣高等法院，並按他造當事人
之人數附具繕本。如委任律師提起上訴者，應一併繳納上訴審裁
判費。 
中　　華　　民　　國　　111 　年　　6 　　月　　23　　日
                        書記官　陳彥端